臺灣新北地方法院刑事裁定
111年度單禁沒字第1380號
聲  請  人  臺灣新北地方檢察署檢察官
被      告  林士邦




上列聲請人聲請宣告沒收違禁物案件（111年度聲沒字第1203 號
），本院裁定如下：
    主  文
扣案如附表編號一至六所示之物均沒收銷燬。
    理  由
一、聲請意旨略以：被告林士邦因施用毒品案件，經臺灣新北地
    方檢察署（下稱新北地檢署）檢察官以111年度毒偵緝字第2
    77、373、374、375、376、377、378號、111年度毒偵字第1
    099、1100號為不起訴處分確定在案，而前開案件分別查扣
    如附表編號1至6「扣押物品名稱及數量」欄所示之物，分別
    含有如附表編號1至6「鑑定結果」欄所示第二級毒品甲基安
    非他命成分，爰依刑法第40條第2項、毒品危害防制條例第1
    8條第1項前段之規定，聲請單獨宣告沒收銷燬等語。
二、按單獨宣告沒收由檢察官聲請違法行為地、沒收財產所在地
    或其財產所有人之住所、居所或所在地之法院裁定之，刑事
    訴訟法第455條之34定有明文。查本案被告住所地、扣案物
    所在地，均在本院轄區，本院就本案自有管轄權，合先敘明
    。
三、次按違禁物或專科沒收之物得單獨宣告沒收，刑法第40條第
    2項定有明文；再查獲之第一、二級毒品及專供製造或施用
    第一、二級毒品之器具，不問屬於犯罪行為人與否，均沒收
    銷燬之，毒品危害防制條例第18條第1項前段亦有明定。而
    毒品危害防制條例第18條第1項之規定，得諭知沒收並銷燬
    者，以查獲之毒品及專供製造或施用毒品之器具為限，並不
    及於毒品之包裝袋、吸食器及分裝匙等工具，然若毒品本身
    已經微量附著器具內，無從析離，該器具自應隨同毒品一併
    沒收銷燬。
四、經查，附表編號1至6「偵查案號」欄所示被告施用毒品案件
    ，經新北地檢署檢察官以111年度毒偵緝字第277、373、374
    、375、376、377、378號、111年度毒偵字第1099、1100號
    為不起訴處分確定，有該不起訴處分書、臺灣高等法院被告
    前案紀錄表各1份在卷可稽，並經本院核閱相關卷宗無訛。
    而前開案件分別查扣如附表編號1至6「扣押物品名稱及數量
    」欄所示之物，經分別送請臺灣尖端先進生技醫藥股份有限
    公司、詮昕科技股份有限公司、衛生福利部草屯療養院鑑驗
    後，其等鑑定結果各如附表編號1至6「鑑定結果」欄所示，
    此有如附表編號1至6「鑑定書」欄所示之鑑定書各1份在卷
    可證，足認如附表編號1至6所示之扣案物均屬違禁物無訛，
    應依毒品危害防制條例第18條第1項前段，宣告沒收銷燬之
    。至裝放如附表編號1、3至5所示上開毒品之包裝袋，以及
    附表編號2、6所示之物留有上開毒品成分，依目前科學技術
    ，無論採何種方式均會有極微量毒品殘留而無法析離，均應
    整體視為查獲毒品，是上開扣案物均為含有第二級毒品之違
    禁物，應依毒品危害防制條例第18條第1項前段規定宣告沒
    收銷燬之。故聲請人前開聲請，洵屬有據，應予准許。至因
    鑑驗耗盡之毒品既已滅失，自無庸再為沒收銷燬之諭知，附
    此敘明。
五、依刑事訴訟法第220條、第455條之36第2項，毒品危害防制
    條例第18條第1項前段，刑法第11條、第40條第2項，裁定如
    主文。
中　　華　　民　　國　　111 　年　　11　　月　　22　　日
                  刑事第十五庭    法　官  梁世樺
以上正本證明與原本無異。
如不服本裁定應於裁定送達後5日內向本院提出抗告狀。
                                  書記官　曾翊凱
中　　華　　民　　國　　111 　年　　11　　月　　22　　日
附表：
編號 扣押物品名稱及數量 鑑定結果 鑑定書 偵查案號 1 白色透明結晶3包 ⒈總毛重2.25公克。 ⒉隨機抽取1件進行分析，毛重1.17公克、淨重0.989公克，驗餘淨重0.986公克，檢出第二級毒品甲基安非他命成分。 臺灣尖端先進生技醫藥股份有限公司109年12月30日毒品證物鑑定分析報告（見新北地檢署109年度毒偵字第8154號卷第41頁） 新北地檢署111年度毒偵緝字第277號（同署109年度毒偵字第8154號） 2 含有第二級毒品甲基安非他命成分之殘渣袋3枚 以氣相層析質譜儀（GC/MS）Full Scan Mode進行分析，檢出第二級毒品甲基安非他命成分。 詮昕科技股份有限公司109年11月3日毒品原物檢驗報告（見臺灣桃園地方檢察署109年度毒偵字第6958號卷第149頁） 新北地檢署111年度毒偵緝字第375號（臺灣桃園地方檢察署109年度毒偵字第6958號） 3 白色透明結晶2包 ⒈總毛重1.60公克。 ⒉隨機抽取1件進行分析，毛重1.20公克、淨重1.014公克，驗餘淨重1.010公克，檢出第二級毒品甲基安非他命成分。 臺灣尖端先進生技醫藥股份有限公司110年2月2日毒品證物鑑定分析報告（見新北地檢署110年度毒偵字第652號卷第43頁） 新北地檢署111年度毒偵緝字第376號（同署110年度毒偵字第652號） 4 白色結晶2包 以氣相層析質譜儀（GC/MS）Full Scan Mode進行分析，檢出第二級毒品甲基安非他命成分。 詮昕科技股份有限公司109年12月21日毒品原物檢驗報告（見臺灣桃園地方檢察署109年度毒偵字第7792號卷第101頁） 新北地檢署111年度毒偵緝字第377號（臺灣桃園地方檢察署109年度毒偵字第7792號） 5 白色細結晶1包（編號1） 淨重0.6812公克、驗餘淨重0.6726公克，檢出第二級毒品甲基安非他命成分。 衛生福利部草屯療養院109年9月4日草療鑑字第1090800475號鑑驗書（見臺灣彰化地方檢察署109年度偵字第8645號卷第57頁） 新北地檢署111年度毒偵緝字第378號（臺灣彰化地方檢察署109年度偵字第8645號）  透明結晶1包（編號2） 淨重0.2001公克、驗餘淨重0.1907公克，檢出第二級毒品甲基安非他命成分。   6 含有第二級毒品甲基安非他命成分之吸食器1組 以氣相層析質譜法（GC/MS），並以溶洗方式進行檢驗，檢出結果含有第二級毒品甲基安非他命成分。 衛生福利部草屯療養院110年6月15日草療鑑字第1100600051號鑑驗書（見臺灣臺中地方檢察署110年度毒偵字第2576號卷第99頁） 新北地檢署111年度毒偵字第1100號（臺灣臺中地方檢察署110年度毒偵字第2576號）